【裁判字號】    89,訴,427
【裁判日期】    900109
【裁判案由】    強盜等
【裁判全文】
臺灣苗栗地方法院刑事判決                          八十九年度訴字第四二七號
    公  訴  人  臺灣苗栗地方法院檢察署檢察官
    被      告  甲○○
    指定辯護人  本院公設辯護人  乙○○
右列被告因強盜等案件，經檢察官提起公訴（八十九年度偵字第三八一六號、八十九
年度偵字第四三一八號、八十九年度偵字第四三八六號），本院判決如左：
    主  文
甲○○以加害生命、身體、自由、財產之事，恐嚇他人致生危害於安全，處有期徒刑
捌月；又連續結夥三人以上，攜帶兇器，毀壞門扇，於夜間侵入住宅竊盜，處有期徒
刑壹年陸月；又竊盜，因脫免逮捕，當場施以強暴脅迫，處有期徒刑參年，扣案之行
動電話易付卡卡片壹張沒收；應執行有期徒刑肆年捌月，扣案之行動電話易付卡卡片
壹張沒收。
    事  實
一、（一）甲○○於民國八十九年九月十二日凌晨四時三十分許，未經允許無故侵入
          苗栗縣苗栗市○○里○○路三三九號四樓（無故侵入他人建築物部分業經
          檢察官為不起訴處分），並藏匿於該處四樓抽水機後方，嗣為追躡而至之
          該大樓承租學生林仲仁及彭智偉發現後，甲○○唯恐彭智偉等人報警，竟
          以「你們不是苗栗人，鬥不過我的」等泛為加害生命、身體、自由、財產
          之事，出言恐嚇彭智偉等人，致使彭智偉等人心生畏懼，其後經彭智偉等
          人報警查獲上情。
    （二）甲○○另基於概括之犯意，意圖為自己不法之所有，先於同年九月底某日
          凌晨三時許之夜間，未經允許以大門未鎖並徒手推開的方式侵入苗栗縣苗
          栗市恭敬里明駝七十九號彭秀珠住處，竊得女用內褲五件，得手後離開。
          復於同年十月十三日凌晨一時三十分許之夜間，夥同綽號「阿明」及另一
          不詳姓名年籍之成年男子，以相同方式侵入前開彭秀珠住處之庭院，並自
          庭院內洗手台處取得彭女所有客觀上足以對人之生命、身體造成危險性之
          兇器螺絲起子一支，用以毀壞鋁門門鎖後，持以入內並竊得女用內衣十三
          件、絲襪一雙及新台幣（下同）約一千一百三十三元等物，於同日三時許
          在苗栗市○○路與林森路口為警查獲。
    （三）甲○○另基於意圖為自己不法所有之竊盜犯意，於同年十月二十一日上午
          六時許之日間，以隨手撿拾之經他人丟棄之行動電話易付卡卡片（無主物
          先占）開啟苗栗縣苗栗市恭敬里十二鄰五十二號門鎖（未破壞門鎖）並侵
          入其內，竊取四百元、提款卡、健保卡及賴怡如學生證等物。嗣於同日六
          時三十分許，甲○○以同樣方式開啟賴怡如房間之門鎖，因而驚醒在該房
          間內睡覺之賴怡如，賴怡如即電話告知其母黃守玉及伯父詹木坤，甲○○
          見已被發覺，為求脫免逮捕，竟當場持自該住處廚房內取得之剪刀，將賴
          怡如壓制床上，並說「不要叫，讓我走的話，不會對你不利」等語脅迫賴
          怡如，致賴怡如不敢不從，而依言讓甲○○離開，嗣甲○○持剪刀往大門
          方向離去，適遇詹木坤趕回前開住處，甲○○為脫免逮捕，乃握持剪刀不
          放，待詹木坤進一步欲制服甲○○時，甲○○即揮剪劃傷詹木坤，後經警
          據報到場查獲，並扣得其因無主物先占而所有之行動電話易付卡一張，始
          悉上情。
二、案經苗栗縣警察局苗栗分局報請臺灣苗栗地方法院檢察署檢察官偵查起訴。
    理  由
一、右揭犯罪事實，除被告揮剪劃傷被害人詹木坤乙節為被告否認外，其餘均據被告
    甲○○於本院審理中坦承不諱，核與被害人林仲仁、彭秀珠於警訊、偵查中及被
    害人彭智偉、賴怡如於警訊、偵查及本院審理中指訴之情節相符，又有證人黃守
    玉於警訊、偵查中證述屬實，並有贓物認領保管單二紙、現場草圖二紙及現場照
    片五幀扣案可稽，被告此部分自白核與事實相符。又查，被告遇詹木坤前來時，
    手中剪刀仍然握持，繼而該把剪刀在詹木坤欲制服被告時，有傷及詹木坤一情，
    為被害人詹木坤、賴怡如結證明確。參照被告遇他人前來，卻仍握持利器不放，
    則其明知利刃足以傷人，卻不放不收，明顯有使其發生傷人情形之故意，是被告
    確有施以強暴之故意及行為，至為明確，被告所辯，無非圖卸，不足採取。事證
    明確，被告犯行堪以認定，應依法論科。
二、被告以「你們不是苗栗人，鬥不過我的」等廣泛加害生命、身體、自由、財產之
    事，以言詞方式恐嚇彭智偉等可得特定之被害人，其行為該當於刑法第三百零五
    條之恐嚇危害安全罪。又被告於事實欄（二）所為係犯刑法第三百二十一條第一
    項第一款之夜間侵入住宅竊盜罪及同法第三百二十一條第一項第一、二、三、四
    款之結夥三人以上，攜帶兇器，毀壞門扇，夜間侵入住宅之竊盜罪。被告就事實
    欄（三）所為未經允許侵入住宅竊盜（侵入住宅部分未據告訴）既遂，為脫免逮
    捕，而當場對被害人施強暴脅迫者，以強盜論，是核犯刑法第三百二十九條之準
    強盜罪。被告與綽號「阿明」及另一不詳姓名之成年男子，就事實欄（二）之第
    被害人賴怡如、詹木坤施暴，為一行為觸犯數相同罪名，為想像競合犯，應依法
    從一重處斷。被告二次加重竊盜犯行，時間緊接，方法相同，所犯係構成要件相
    同之罪名，顯係基於概括犯意為之，依連續犯規定論以情節較重之結夥三人以上
    ，攜帶兇器，毀壞門扇，夜間侵入住宅竊盜罪，並依法加重其刑。又被告所犯恐
    嚇危害安全罪、加重竊盜罪與準強盜罪間，犯意個別，行為不同，應分論併罰。
    爰審酌被告犯罪之動機、目的、犯罪時所受之刺激、犯罪之手段、被告之生活狀
    況、品行、智識程度、犯罪所生之危險或損害及犯罪後坦承部分犯行等一切情狀
    ，分別量處如主文所示之刑，並定其應執行刑。扣案之行動電話易付卡卡片乙張
    ，係被告自地上隨手撿拾而得，自外觀上即可察知係他人使用後丟棄之物，業據
    其供明在卷，並經本院當庭調閱查證屬實，被告既因先占取得該卡片所有權，又
    持以犯罪，是以該卡片應認係被告所有，且係供犯罪所用之物，應依法宣告沒收
    。
據上論斷，應依刑事訴訟法第二百九十九條第一項前段，刑法第二十八條、第五十六
條，第三百零五條、第三百二十一條第一項第一款、第二款、第三款、第四款、第三
百二十八條第一項、第三百二十九條、第五十五條、第三十八條第一項第二款、第五
十一條第五款，罰金罰鍰提高標準條例第一條前段，判決如主文。
本案經檢察官陳義忠到庭執行職務。
中      華      民      國      九十      年      一      月      九    日
                                      臺灣苗栗地方法院刑事庭
                                          法  官  周  淡  怡
右正本證明與原本無異。
如不服本判決，應於判決送達後十日內，向本院提出上訴狀。
                                          書記官  尤  旗  樟
中      華      民      國      九十      年      一      月      九    日
附錄論罪科刑法條全文：
刑法第三百零五條
以加害生命、身體、自由、名譽、財產之事，恐嚇他人致生危害於安全者，處二年以
下有期徒刑、拘役或三百元以下罰金。
刑法第三百二十一條
犯竊盜罪而有左列情形之一者，處六月以上五年以下有期徒刑：
一  於夜間侵入住宅或有人居住之建築物、船艦，或隱匿其內而犯之者。
二  毀越門扇、牆垣或其他安全設備而犯之者。
三  攜帶兇器而犯之者。
四  結夥三人以上而犯之者。
五  乘火災、水災或其他災害之際而犯之者。
六  在車站或埠頭而犯之者。
前項之未遂罰之。
刑法第三百二十八條
意圖為自己或第三人不法之所有，以強暴、脅迫、藥劑、催眠術或他法，至使不能抗
拒，而取他人之物或使其交付者，為強盜罪，處三年以上十年以下有期徒刑。
以前項方法得財產上不法之利益或使第三人得之者，亦同。
犯強盜罪因而致人於死者，處死刑或無期徒刑，致重傷者，處無期徒刑或七年以上有
期徒刑。第一項及第二項之未遂犯罰之。
預備犯強盜罪者，處一年以下有期徒刑、拘役或三百元以下罰金。
中華民國刑法第三百二十九條
竊盜或搶奪，因防護贓物、脫免逮捕或湮滅罪證，而當場施以強暴脅迫者，以強盜論
。


司法院資訊處製作；財團法人民間司法改革基金會備份。
